

CONTACTO

E-mail: cafero1003@yahoo.com Contacto: (+57) 318 320 2436

> (+57) 316 234 3756 (+57) 319 402 5807

ACERCA DE MI

Profesional en ingeniería de sistemas con experiencia laboral en el Desarrollo de Software Visual.NET, C# y análisis de datos SQL Server, desarrollo en PowerApps Azure Microsoft, de excelentes relaciones interpersonales y habilidad para trabajar en equipo o individualmente.

Enfocado en el análisis de bases de datos SQL Server, de procesos de software empresarial integrado, amplio conociendo en archivos Nacham archivos de distribución bancaria; con alto grado de responsabilidad y fácil interpretación de las políticas organizacionales.

Desarrollo de software en lenguaje de programación Visual Basic .NET y C# en desarrollo WEB. con bases de datos en SQL

EDUCACION

Ingeniero de Sistemas

Universidad INCCA 01/07/1995 - 01/12/1996. Culminado

Ingeniero de Sistemas

Universidad Autónoma de Colombia 01/02/1993 - 01/06/1995. Sin Culminar

Licenciatura en Ciencias Religiosas y Teológicas

Universidad Javeriana 01/02/1989 Sin Culminar

Programador en lenguajes de alto nivel Instituto ASED 1995 01/02/1995 - 01/11/1995. Culminado

CARLOS FERNANDO RODRIGUEZ

INGENIERO DE SISTEMAS

EXPERIENCIA LABORAL

Analista de sistemas

ACH COLOMBIA - TRK-SOFT

Agosto 2009 - Actualmente (13 años)

Sector: Outsourcing para ACH Colombia S.A. Subsector: Servicios Entidades Financieras Área de trabajo: Soporte ultimo nivel

Jefe: Ing. David Olaya Tarquino - Teléfono: 316 376 3116

Prestación de servicios para la empresa TRKSOFT S.A en Soporte de Ingeniería de software, análisis de datos, soporte para estructuras Nacham (Archivos de distribución bancaria) y soporte sobre estructura de seguridad social.

Grupo Andina

Abril 2008 - Diciembre 2008 (8 Meses)

Sector: Vehículos y partes

Subsector: Carrocerías, partes y piezas para vehículos

Área de trabajo: Sistemas

Jefe: John Jairo Arenas - Teléfono: 311 287 0069

Mi desempeño en la compañía se basaba en el análisis de datos y la creación de reporte en Cristal Report Ver. 8.5 y 11 Análisis y desarrollo de software mediante el lenguaje de programación Visual Basic 6.0 Análisis de información en Software integrado para la compañía como Work Flor, NBX, JobBOSS, MAX.

Técnico en sistemas

Médicos Asociados S.A. TecniSoftware

Agosto 2004 - Diciembre 2005 (1 año y 4 Meses)

Cargo: Coordinador Sector: Salud

Subsector: Servicios hospitalarios, médicos u odontológicos

Área de trabajo: Sistemas

Jefe: Ana Erley Sotelo - Teléfono: 566 7033

Encargado de la organización del Call Center de la empresa.

Análisis del software de inventario

CARLOS FERNANDO RODRIGUEZ

INGENIERO DE SISTEMAS

REFERENCIAS

Nombre: Elizabeth Franco

Cargo: Auditora de Tecnología

ACH Colombia S.A.

Contacto: 300 274 5624

Nombre: Zenaida Quintero

Cargo: Asistente auxiliar contable

Contacto: 316 234 3756

Nombre: Cristian Galvis

Cargo: Ingeniero de comunicaciones

ACH Colombia S.A.

Contacto: 304 576 3923

Nombre: Astrid Rubiano Cargo: Gerente de soporte

Tecnológico

Contacto: 310 580 6548

Nombre: John James Serna Cargo: D.B.A. Cloud Microsoft

Contacto: 317 643 7205

Nombre: Fernando Rodriguez

Cargo: Arquitecto, B.I.M. Manager

Contacto: 319 402 5807

EXPERIENCIA LABORAL

Docente de sistemas

Colegio RR Oblatas al Divino Amor

Enero 1998 - Diciembre 2003 (5 años y 11 Meses)

Cargo: Docente o profesor

Sector: Educativo Subsector: Colegios Área de trabajo: Sistemas

Jefe: Sor Mariana - Teléfono: 263 1269 - 263 1049

Desarrolle un perfil de ingeniería de sistemas edumático dando soporte técnico de Hardware y Software en salas de sistemas en redes LAN. Desarrolle y mejore el software de notas y contabilidad del colegio en lenguaje Visual Basic 6.0. Como docente del área de sistemas en grados de bachillerato cree un perfil con enfoque de programación y desarrollo de software

HABILIDADES

Windows

Medio

Base de datos SQL Server

Alto

Programación con VB.Net

Alto

Programación con C#

Medio

Conocimientos en archivos bancarios NACHAM

Alto

PowerApps Azure SQL Microsoft

Básico

INTERESES PERSONALES

Música Eventos Viajes Ciclismo Caminata